# Университеты и их гранты

```{r warning=FALSE, include=FALSE, message=FALSE}
library(knitr)
library(kableExtra)
library(dplyr)
library(readr)
library(fBasics)
library(formattable)
library(plotrix)
library(tidyr)
library(readxl)
library(stringr)
library(ggplot2)
```


Соединим Дашин датасет по РИНЦу и данные Алексея по грантам универов.

```{r warning=FALSE, message=FALSE}
df <- read_csv("data/full_11_May_version.csv")
#colnames(df)
```

У нас **7610 грантов** за 2014-2019 годы. 

В РИНЦе нет 23 организации, которые получали гранты РНФ (всего 33 гратнта из 7610 мы далее выбросим из анализа). 

Что мы хотимс посмотреть:

1. Топ организаций по грантам

2. Топ регионов по грантам с информацией о кол-ве организваций

3. Топ универов по Доле классных публикаций 

4. Топ регионов по доле классных публикаций

5. ~~3 и 4 (для организаций > 25 Скопусовских/WoS за 5 лет)~~

***

##### Таблица 1: Топ организаций по грантам  {-}

```{r warning=FALSE, message=FALSE}

rf <- df %>% mutate(Univ = gsub('"', '', Univ)) %>% group_by(id,Univ) %>% count()
colnames(rf)[1] <- "id по РИНЦ" 
rf <- formattable(rf)
as.datatable(rf)
```

***

##### Таблица 2: Топ регионов по грантам с информацией о кол-ве организваций  {-}

```{r warning=FALSE, message=FALSE}

rf <- df %>% group_by(Регион, id) %>% 
  summarise(grants_count = length(Регион)) %>% group_by(Регион) %>% 
  summarise(uni_count = length(id), grants_count = sum(grants_count)) %>% 
  mutate(`грантов на организацию` = grants_count/uni_count)

colnames(rf)[3] <- "всего грантов"
colnames(rf)[2] <- "всего организаций"

rf <- formattable(rf)
as.datatable(rf)


```

***

##### Таблица 3: Топ универов по Доле классных публикаций  {-}

Посчитаем <span style="background-color: #ffff99">долю (%) публикаций Scopus и Web of Science от общего числа публикаций **в организации**</span>  по такой формуле:

$$ \frac{sco\_wos\_5}{elab\_5 +1} * 100$$
где,

$sco\_wos\_5$ -	число статей в журналах, входящих в Web of Science или Scopus, за 5 лет (переменная в кодбуке -- _N_pub_WOSSC5_)

$elab\_5$ - число публикаций на elibrary, за 5 лет (переменная в кодбуке -- _N_elibrary5_)

Единицу в знаменатель мы добавили, чтобы не отрезать организации, у которых 0 публикаций на elibrary.ru за 5 лет.


```{r warning=FALSE, message=FALSE}
# код для убирания процентов в скобках
nl <- df %>% 
  mutate(N_pub_WOSSC5_persent = gsub("[\\(\\)]", "", regmatches(N_pub_WOSSC5, gregexpr("\\(.*?\\)", N_pub_WOSSC5)))) %>% 
  mutate(N_pub_WOSSC5_persent = gsub("%", "", N_pub_WOSSC5_persent)) %>% 
  mutate(N_pub_WOSSC5_persent = gsub(",", ".", N_pub_WOSSC5_persent)) %>% 
  mutate(N_pub_WOSSC5 = gsub("\\(.*","",N_pub_WOSSC5)) %>% 
  mutate(N_pub_WOSSC5 = as.numeric(N_pub_WOSSC5),
         N_pub_WOSSC5_persent = as.numeric(as.character(N_pub_WOSSC5_persent))) %>% 
  mutate(Univ = gsub('"', '', Univ))


#nl <- nl %>% dplyr::filter(N_pub_WOSSC5 > 24) 

```


```{r warning=FALSE, message=FALSE}
options(digits = 3)
h <- data.table::setDT(nl)[ , list(`доля классных публикаций` = 100*(N_pub_WOSSC5/(N_elibrary5+1)),
                                   count_of_grants = .N), by = .(Univ)]
h <- h %>% distinct(Univ, .keep_all = TRUE)
h <- formattable(h)
as.datatable(h)

```

***

Теперь агрегируем эти данные по универам, чтобы получить данные по регионам. 

КАК МЫ АГРЕГИРУЕМ: агрегируем по грантам, а не по организациям. Например, в Воронежской области на 4 организации приходится 35 грантов. Причем одна организация с самым высоким показателем класнных публикаций получила большую часть из этих 35 грантов. Таким образом,  самое большое значение (максимум) еще и встало на место медианы. 


##### Таблица 4: Топ регионов по доле классных публикаций  {-}

Тут мы делаем рейтинг регионов ТОЛЬКО по организациям, которые хоть раз получали грант РНФ. 

```{r warning=FALSE, message=FALSE}
rg <- nl %>% mutate(share_good = 100*(N_pub_WOSSC5/(N_elibrary5+1))) %>% 
  group_by(Регион) %>%
  summarise(mean = mean(share_good),
            median = median(share_good),
            min = min(share_good),
            max = max(share_good),
            `всего грантов` = length(share_good))
ra <- rf %>% dplyr::select(1,2,4)
rg <- left_join(rg,ra, by = "Регион" )

rg <- formattable(rg)
as.datatable(rg)
```


# Идеи от Михаила {-}


1. Посмотреть как часто повторяются фамилии

2. Кол-во гос организаций (РАН, гос вузы) vs. негосударственные (автономные): гранты как мертоновская "награда", эффект Матфея

3. По областям фиксируют квоты?

4. Динамика после 5:100


### 1. Как часто повторяются фамилии {-}

В таблице 5 пока первое приближение. Надо контролировать на "Конкурс на продление сроков" и тезок. Первое сделать проще, второе - сложнее. Например, Иванов Д. В. это скорее всего три разных человека судя по аффилиации и области знания. 

##### Таблица 5. Число гранов у руководителей {-}
```{r warning=FALSE, message=FALSE}
library(readxl)
df2 <- read_excel("data/allRSCF2020-1.xls", 
    sheet = "Лист1")
df2 <- df2 %>% dplyr::select(1,3,4,5,6,8,9,12,17,22,23)

supervisirs <- df2 %>% group_by(ФИО) %>% dplyr::filter(!is.na(ФИО)) %>% count() %>% arrange(desc(n))
supervisirs <- formattable(supervisirs)
as.datatable(supervisirs)

```

Оставим группировку по ФИО, но посмотрим какие научные области прячутся внутри. Добавим к таблице 5 колонку с этой инфомацией.

##### Таблица 6. {-}
```{r warning=FALSE, message=FALSE}
df3 <- df2 %>% dplyr::mutate(dummy = case_when(grepl("Конкурс на продление сроков", Конкурс) ~ 1,
                                                TRUE   ~ 0)) 

df3 <- df3 %>% dplyr::mutate(area = gsub("дополнительные.*","",main_code),
                      area = gsub("основной:","",area),
                      area = str_trim(area, side = "both"),
                      area = gsub("-.*","",area),
                      area = if_else(area == "нет", 'NA', area))


f <- df3 %>% dplyr::select(3, 13) %>% dplyr::filter(!is.na(ФИО)) %>% 
  group_by(ФИО) %>%  arrange(area) %>% 
  summarise(area = paste(area, collapse = ", "))


f <- left_join(f, supervisirs, by = "ФИО") 
f <- arrange(f, desc(n))
f  <- formattable(f)
as.datatable(f)

```

Предположительно мы сразу видем тезок в первой десятке, разобъем их.

##### Таблица 7. {-}
```{r warning=FALSE, message=FALSE}
autors<- df3 %>% dplyr::select(3, 13) %>% dplyr::filter(!is.na(ФИО)) %>% 
  group_by(ФИО, area) %>% count() %>%  arrange(desc(n)) 
autors  <- formattable(autors)
as.datatable(autors)
```

Иванов К. Л. видимо всё еще два человека, которые оба получили гранты в области 03 - Химия. Если нужно, то можно еще более детально разбить - с учетом аффилиации руководителя проекта. 

Но для начала  проконтролируем на "Конкурс на продление сроков", чтобы понять кто получил несколько независимых друг от друга грантов. В выборке есть 902 гранта по "Конкурсу на продление сроков". Уберем их и у нас останется:

##### Таблица 8. {-}
```{r warning=FALSE, message=FALSE}
autors<- df3 %>% 
  dplyr::filter(!is.na(ФИО)) %>% 
  dplyr::filter(dummy == 0) %>% 
  dplyr::select(3, 13) %>% 
  group_by(ФИО, area) %>% count() %>%  arrange(desc(n)) 
autors  <- formattable(autors)
as.datatable(autors)
```

Таким образом, мы убрали все "продления" грантов, попытались раскидать тезок через области знания, и получили следующую картину:

##### Таблица 9a. {-}
```{r warning=FALSE, message=FALSE}
v <- autors %>% group_by(n) %>% count()
colnames(v)[1] <- "Число грантов (без продлений)" 
colnames(v)[2] <- "Руклводителей грантов" 
knitr::kable(v , booktabs = T) %>%
 kable_styling(bootstrap_options = "striped", full_width = F)
```

У нас 714  руководителей получали грант дважды (это ~ 12 %). Кончечно там тоже могут прятаться тезки, которые кроме одинаковых ФИО еще имеют одинаковые научные области. Уникумы у нас видимо только Ремесленников В. Н. и один из Ивановых К. Л., которые получали гранты трижды (и это не считая продлений).

<span style="background-color: #ff99dd"> Катерина предложила посмотреть чем занисаются авторы, которые плучают два гранта (из каких они областей). Уберем двоих авторов-уникумов, у которых > 2 грантов.</span>

##### Таблица 9b. {-}
```{r warning=FALSE, message=FALSE}
v <- autors %>% 
  dplyr::filter(n < 3) %>%
  dplyr::filter(!is.na(area)) %>%
  dplyr::filter(area != 'NA') %>% 
  group_by(n, area) %>% count()
library(tidyr)
ar_ye3 <- spread(v, key = n, value = nn)
ar_ye3$area[ar_ye3$area == "01"] <- "01 - математика"
ar_ye3$area[ar_ye3$area == "02"] <- "02 - физика"
ar_ye3$area[ar_ye3$area == "03"] <- "03 - химия"
ar_ye3$area[ar_ye3$area == "04"] <- "04 - биология"
ar_ye3$area[ar_ye3$area == "05"] <- "05 - медицина"
ar_ye3$area[ar_ye3$area == "06"] <- "06 - с/х"
ar_ye3$area[ar_ye3$area == "07"] <- "07 - науки о земле"
ar_ye3$area[ar_ye3$area == "08"] <- "08 - гум и соц"
ar_ye3$area[ar_ye3$area == "09"] <- "09 - инженерия"
colnames(ar_ye3)[2] <- "1 грант" 
colnames(ar_ye3)[3] <- "2 гранта"
ar_ye3 <- ar_ye3 %>% mutate(sd_1 = 100*`1 грант`/(`1 грант`+`2 гранта`),
                            sd_2 = 100*`2 гранта`/(`1 грант`+`2 гранта`))
colnames(ar_ye3)[2] <- "1 грант (чел)" 
colnames(ar_ye3)[3] <- "2 гранта (чел)"
colnames(ar_ye3)[4] <- "1 грант (%)" 
colnames(ar_ye3)[5] <- "2 гранта (%)"

knitr::kable(ar_ye3 , booktabs = T) %>%
 kable_styling(bootstrap_options = "striped", full_width = F) %>% 
add_header_above(c(" " = 1, "Авторов, получивших" = 2, "Авторов, получивших" = 2))
```

<span style="background-color: #ff99dd"> Среди биологов ~ 18 % руководителей проектов получили два гранта (без учета продлений). В с/х науках только 5 % авторов получили два гранта. </span>


### 2. Гос организаций  vs. негос {-}

Вернулись к выборке из 7577 грантов (у которых нашлась организация в РИНЦе). Сделаем дамми для гос организаций (помимо всяких федеральных бла-бла, бюджетных бла-бла, мы туда добавили акционерные общества при гос учреждениях, например, Акционерное общество Государственный оптический институт или Акционерное общество Государственный научно-исследовательский и проектный институт редкометаллической промышленности). Вот что получилось (не забудь поправить NA -- засунуть в гос организации, это ИНСТИТУТ МОНГОЛОВЕДЕНИЯ, БУДДОЛОГИИ И ТИБЕТОЛОГИИ СО РАН Улан-Удэ). 

##### Таблица 10. {-}
```{r warning=FALSE, message=FALSE}

#for_save2 <- df %>% group_by(Univers) %>% count()
#write.csv(for_save2, "for_save2.csv", fileEncoding = "UTF-8")

library(readr)
for_save2 <- read_delim("data/for_save2.csv", ";", escape_double = FALSE, trim_ws = TRUE)
for_save2 <- for_save2 %>% dplyr::select(2,4)
data <- left_join(df, for_save2, by = "Univers")
data1 <- data %>% 
  dplyr::select(2,3,4,6,7,9,613)
J <- data1 %>% group_by(gov) %>% count()

knitr::kable(J, booktabs = T) %>%
 kable_styling(bootstrap_options = "striped", full_width = F)


```

Из всех 7577 грантов, только 162 (~2 %) ушло негосударственным организациям. Посмотрим кто у нас получил эти 162 гранта и что за негосударственные организации там прячутся.

##### Таблица 11 a. {-}
```{r warning=FALSE, message=FALSE}

g <- data1 %>% dplyr::filter(gov ==0) %>% group_by(Univ) %>% count()
g  <- formattable(g)
g <- g %>% arrange(desc(n))
as.datatable(g)
```

Всего 162 гратна распределились между 27 негосударственнми организациями. Возможно я тут зря кого-то из них не отнесла к государтвеннми, но если что, поправлю.
Я если честно не знаю какой вывод тут деалть, много это или мало, что только 2 % грантов уходит негосударственным организациям. Если бы у нас тут были только вузы, мы бы посмотрели генеральную совокупность всех вузов в России, обнаружили, что из, допустим, 1500 вузов россии 90 % - государственные + их филиалы, а 10 % негосудартственные. Тогда бы мы сказали, смотрите, негосударственных вузов 10 %, а грантов они получают только 2%. Но мы так не можем сделать, так как львиная доля всех грантов у нас уходит во всевозможные подразделения РАН. 


<span style="background-color: #ff99dd"> Попробуем оставить только вузы. Возьмем мониторинг вузов: 822 вуза, частные + гос, без филиалов (файл от Анжелики).</span>

```{r warning=FALSE, message=FALSE}
library(readxl)
f1 <- read_excel("data/universities_rince_id.xlsx")
f2 <- read_excel("data/merged_monitoring.xlsx")
f2 <- f2 %>% dplyr::select(1,7,private,filial)
f2$id = as.numeric(as.character(f2$id))
f12 <- left_join(f1,f2, by = c("id_mon" = "id"))
f12 <- f12 %>% dplyr::select(1,2,7,8)
d <- f12 %>% group_by(private) %>% count()
knitr::kable(d, booktabs = T) %>%
 kable_styling(bootstrap_options = "striped", full_width = F)
```

<span style="background-color: #ff99dd"> Пропорция странная, неужели в России из 822 вузов 320 - частные (39 %). Смэтчим этот датасет из мониторинга с нашими грантами. Т.е. у нас у каждого гранта (~ 7600 шт) стоит организация посмотрим какие из них есть в мониторинге, они и будут нашими вузами (гос + негос). Всё что не найдется в мониторине мы будем считать НЕ ВУЗАМИ. Туда попадут всё акционерные обзества, подразделения РАН, научные центры, и к сожалению филиалы вузов (если такие вообще были, я не уверена). После этих действий мы получаем Таблицу_11_б: </span>

##### Таблица 11 б. {-}

```{r warning=FALSE, message=FALSE}
data_f <- left_join(data1, f12, by = c("id" = "id_rince"))

S <- data_f %>% group_by(private) %>% count() 
sum_n <- sum(S$n)
S <- S %>% mutate(`%` = 100*n/sum_n)
S$private[S$private == "0"] <- "государственный вуз"
S$private[S$private == "1"] <- "частный вуз"
S$private[is.na(S$private)] <- "не вуз"
colnames(S)[1] <- "тип организации" 
colnames(S)[2] <- "кол-во грантов"
options(digits = 1)
knitr::kable(S, booktabs = T) %>%
 kable_styling(bootstrap_options = "striped", full_width = F)
```

<span style="background-color: #ff99dd">  Вузы за 2014-2019 получили 44 % грантов РНФ. Причем частные вузы получили только 1 % всех грантов. Составим рейтинги организаций этих трех типов. </span>

У нас Иннополлис и Институт программных систем попали не туда, поправим их.

```{r warning=FALSE, message=FALSE}
data_f <- data_f %>% 
  dplyr::mutate(private = case_when(id == "14346" ~ 1,
                                    id == "668" ~ NA_real_,
                                    TRUE   ~  private)) 
```

##### Таблица 11 в. Гос вузы и их гранты{-}
```{r warning=FALSE, message=FALSE}

g <- data_f %>% dplyr::filter(private == 0) %>% group_by(Univ) %>% count()
g  <- formattable(g)
g <- g %>% arrange(desc(n))
colnames(g)[1] <- "Гос вузы" 
as.datatable(g)
```

<span style="background-color: #ff99dd">
192 гос универа получили 3244 гранта (43 % от всех грантов РНФ).</span>


##### Таблица 11 г. Частные вузы и их гранты{-}
```{r warning=FALSE, message=FALSE}

g <- data_f %>% dplyr::filter(private == 1) %>% group_by(Univ) %>% count()
g  <- formattable(g)
g <- g %>% arrange(desc(n))
colnames(g)[1] <- "Частные вузы" 
as.datatable(g)
```

<span style="background-color: #ff99dd">
11 частных универа получили 72 гранта (1 % от всех грантов РНФ).</span>

##### Таблица 11 д. НЕ ВУЗЫ и их гранты{-}
```{r warning=FALSE, message=FALSE}

g <- data_f %>% dplyr::filter(is.na(private)) %>% group_by(Univ) %>% count()
g  <- formattable(g)
g <- g %>% arrange(desc(n))
colnames(g)[1] <- "НЕ вузы" 
as.datatable(g)
```

<span style="background-color: #ff99dd"> 
404 НЕ вуза получили 4261 гранта (56 % от всех грантов РНФ).</span>

<span style="background-color: #ff99dd"> 
Вернемся к обнареженной странноти: у нас в мониторинге вузов (по сути это наша генеральная совокупность ) часных вузов - 39 %. Давайте посмортрим какой процент часных вузов среди нашиз вузов-грантополучателей. </span>

```{r warning=FALSE, message=FALSE}

g <- data_f %>% dplyr::filter(!is.na(private)) %>% 
  group_by(Univ, private) %>% count() %>% 
  group_by(private) %>% count() 

sum_n <- sum(g$n)
g <- g %>% mutate(`%` = 100*n/sum_n)

colnames(g)[2] <- "вузы (шт)" 
knitr::kable(g, booktabs = T) %>%
 kable_styling(bootstrap_options = "striped", full_width = F)
```

<span style="background-color: #ff99dd">
**Получили только 5 %. То есть у нас следующая странность. Из всех вузов, существующих в России, у нас 39 % - частные. Из всех вузов, которые хоть раз получали грант РНФ, у нас 5 % - частные.** 
</span>

### 3. По областям фиксируют квоты? {-}

У нас есть 14 грантов у которых нет кода области, уберем их. Остается 7596 гратнов за 2014-2019 гг. Посмотрим по годам и областям знания:

##### Таблица 12. {-}
```{r warning=FALSE, message=FALSE}

quots <- df3 %>% dplyr::filter(!is.na(area)) %>%
  dplyr::filter(area != 'NA') %>% 
  group_by(Год, area) %>% count()

library(tidyr)
ar_ye <- spread(quots, key = Год, value = n)
knitr::kable(ar_ye , booktabs = T) %>%
 kable_styling(bootstrap_options = "striped", full_width = F)
```

Это были гранты в штуках. Ничего непонятно. Пересчитаем в долях от общего числа выданных грантов в соответствующем году.


##### Таблица 13. {-}
```{r warning=FALSE, message=FALSE}

#ar_ye2 <- spread(quots, key = area, value = n)

sum2014 <- sum(ar_ye$`2014`)
sum2015 <- sum(ar_ye$`2015`)
sum2016 <- sum(ar_ye$`2016`)
sum2017 <- sum(ar_ye$`2017`)
sum2018 <- sum(ar_ye$`2018`)
sum2019 <- sum(ar_ye$`2019`)

ar_ye2 <- ar_ye %>% 
  mutate(sh_2014 = `2014`/sum2014*100) %>% 
  mutate(sh_2015 = `2015`/sum2015*100) %>% 
  mutate(sh_2016 = `2016`/sum2016*100) %>% 
  mutate(sh_2017 = `2017`/sum2017*100) %>% 
  mutate(sh_2018 = `2018`/sum2018*100) %>% 
  mutate(sh_2019 = `2019`/sum2019*100) %>% 
  dplyr::select(1, starts_with("sh_"))
options(digits = 2)
ar_ye2  <- formattable(ar_ye2)
as.datatable(ar_ye2)


```

Т.е. в 2014 году по направлениб 01 - Математика дали 8 %  от всех выданных за тот год грантов. Визуализируем эту табличку.

```{r warning=FALSE, message=FALSE}

ar_ye3 <- gather(ar_ye2, condition, measurement, sh_2014:sh_2019, factor_key=TRUE)
ar_ye3 <- ar_ye3 %>% mutate(condition = gsub("[^0-9.-]+", "", condition))
ar_ye3$condition = as.numeric(as.character(ar_ye3$condition))
ar_ye4 <- ar_ye3
ar_ye3$area[ar_ye3$area == "01"] <- "01 - математика"
ar_ye3$area[ar_ye3$area == "02"] <- "02 - физика"
ar_ye3$area[ar_ye3$area == "03"] <- "03 - химия"
ar_ye3$area[ar_ye3$area == "04"] <- "04 - биология"
ar_ye3$area[ar_ye3$area == "05"] <- "05 - медицина"
ar_ye3$area[ar_ye3$area == "06"] <- "06 - с/х"
ar_ye3$area[ar_ye3$area == "07"] <- "07 - науки о земле"
ar_ye3$area[ar_ye3$area == "08"] <- "08 - гум и соц"
ar_ye3$area[ar_ye3$area == "09"] <- "09 - инженерия"

```


```{r eval=FALSE}
ggplot(ar_ye3, aes(x = condition, y = measurement, fill = area)) +
  geom_area(position = position_fill()) +
  scale_y_continuous(labels = scales::percent) 

```


##### График 1. {-}
```{r warning=FALSE, message=FALSE}
ar_ye3$area2 <- factor(ar_ye3$area, levels = c('06 - с/х', 
                                               '07 - науки о земле', 
                                               '01 - математика',
                                               '05 - медицина',
                                               '08 - гум и соц',
                                               '04 - биология',
                                               '02 - физика',
                                               '09 - инженерия', 
                                               '03 - химия'))

ggplot(ar_ye3, aes(x = condition, y = measurement, fill = area2)) +
  geom_area(position = position_fill(), linetype = 1, size =1 ,colour="black" ) +
  scale_y_continuous(labels = scales::percent) +
  labs(y= "% от всех грантов", x = "год")


```

Слои дают примерное представление о пропорции, но динамика видна не очень, посмотрим на аномальные скачки (если такие имеются) на другом типе графиков.

##### График 2. {-}
```{r warning=FALSE, message=FALSE}
ggplot(ar_ye3) +
  geom_line(aes(x = condition, y = measurement, colour = area)) +facet_wrap(~ area) +
  scale_x_continuous(breaks = c(2015,2017,2019)) +
  theme(axis.text.x = element_text(size = 8)) +
  labs(y= "% от всех грантов", x = "год")
```

Надо подумать что мы видим, но самое главное не забывать проверять на заначимость.

```{r eval=FALSE}

# ПОДВАЛ

#поиск ненайденных 52 штук
#library(readr)
#df52 <- read_delim("data/unknownKnown/топ ненайденых универов-Tаблица 1.csv", 
#    ";", escape_double = FALSE, trim_ws = TRUE)

#df52 <- df52 %>% select(1,3) 
#colnames(df52)[2] <- "id"
#df52 <- df52 %>% filter(id > 0) 
#joined_final <- read_csv("data/joined_final.csv")
#full_final_joined <- left_join(joined_final, df52, by = "Univ")
#write.csv(full_final_joined, "full_final_joined.csv", fileEncoding = "UTF-8")
#full_final_joined <- full_final_joined %>% select(-1,-2,-3,-12,-13)
#dt <- left_join(full_final_joined, universities_full_and_russian_universities, by = "id")
#d1 <- d1 %>% group_by(Univ) %>% count()
#d2 <- dt %>% filter(is.na(page)) %>% group_by(Univ) %>% count()
#dt <- dt %>% filter(!is.na(page))
#write.csv(dt, "full_11_May_version.csv", fileEncoding = "UTF-8")
```


```{r eval=FALSE}
#library(readr)
#joined_final <- read_csv("data/joined_final.csv")
#joined_final_clean <- read_csv("data/joined_final_clean.csv")

#unknown <- joined_final %>% filter(is.na(id)) %>% group_by(Univ) %>% count()
#unknown2 <- joined_final %>% filter(is.na(id)) 

#write.csv(unknown, "unknown.csv", fileEncoding = "UTF-8")
#write.csv(unknown2, "unknown2.csv", fileEncoding = "UTF-8")
```
 
